【裁判字號】    98,訴,145
【裁判日期】    980519
【裁判案由】    毒品危害防制條例
【裁判全文】
臺灣基隆地方法院刑事判決              98年度訴字第145號
公  訴  人  臺灣基隆地方法院檢察署檢察官
被      告  甲○○
上列被告因毒品危害防制條例案件，經檢察官提起公訴（97年度
毒偵字第3010號），被告於準備程序中就被訴事實為有罪之陳述
，受命法官於聽取當事人之意見後，由本院合議庭裁定由受命法
官獨任以簡式審判程序判決如下：
    主    文
甲○○施用第一級毒品，累犯，處有期徒刑捌月，扣案第一級毒
品海洛因壹包（淨重貳點陸壹公克）併同無從與之完全析離之分
裝袋，沒收銷燬之；又施用第二級毒品，累犯，處有期徒刑陸月
，扣案第二級毒品甲基安非他命伍包（合計毛重陸點柒公克）併
同無從與之完全析離之分裝袋，沒收銷燬之。應執行有期徒刑壹
年。扣案第一級毒品海洛因壹包（淨重貳點陸壹公克）併同無從
與之完全析離之分裝袋、第二級毒品甲基安非他命伍包（合計毛
重陸點柒公克）併同無從與之完全析離之分裝袋，均沒收銷燬之
。
    犯罪事實
一、甲○○前於民國96年間，因施用毒品案件，經本院裁定送觀
    察、勒戒後，認無繼續施用毒品傾向，於96年3月21日執行
    完畢釋放出所。復於同年，因施用毒品案件，經臺灣宜蘭地
    方法院以96年度訴字第433號各判處有期徒刑6月、4月，應
    執行有期徒刑8月確定，甫於97年7月18日縮短刑期執行完畢
    。詎其猶不知悔改，於前開觀察、勒戒執行完畢釋放後5年
    內，基於施用第一級毒品海洛因之犯意，於97年11月25日11
    時許，在基隆市○○區○○路華帥飯店某房間內，以將海洛
    因摻入香煙內，再用火點燃吸食方式，施用第一級毒品海洛
    因1次；另基於施用第二級毒品甲基安非他命之犯意，於同
    日施用海洛因後，在同上處所，以將甲基安非他命放置於玻
    璃球吸食器內，用火燒烤吸食煙霧方式，施用第二級毒品甲
    基安非他命1次。嗣於97年11月26日凌晨1時30分許，因形跡
    可疑，為警在基隆市仁愛區○○○路118巷口盤檢而查獲，
    並當場扣得第一級毒品海洛因1包（淨重2.61公克）、第二
    級毒品甲基安非他命5包（合計毛重6.7公克），復採其尿液
    送驗，結果呈嗎啡、甲基安非他命陽性反應，始查悉上情。
二、案經基隆市警察局第一分局報請臺灣基隆地方法院檢察署檢
    察官偵查起訴。
    理    由
一、上開事實，業據被告甲○○於本院審理時坦承不諱，且被告
    為警查獲所採集尿液，經送驗結果，呈嗎啡及甲基安非他命
    陽性反應，有基隆市警察局第一分局偵辦毒品案件尿液檢體
    對照表、臺灣尖端先進生技醫藥股份有限公司97年12月5日
    濫用藥物檢驗報告1紙在卷可證，並有搜索扣押筆錄、扣押
    物品目錄表、現場查獲照片、毒品初步檢驗報告單等在卷可
    參，扣案之晶體5包確為甲基安非他命，含袋總重6.7公克；
    又經警將扣得之白色粉末1袋送請法務部調查局濫用藥物實
    驗室鑑定結果，檢出含第一級毒品海洛因成分，淨重2.61公
    克（空包裝重0.20公克）等情，有該局97年12月19日調科壹
    字第09723045200號鑑定書在卷可稽，堪認被告上開自白確
    與事實相符，足以採信。查被告前因施用毒品案件，經觀察
    勒戒後，96年3月21日釋放出所之事實，有臺灣基隆地方法
    院檢察署刑案資料查註紀錄表、臺灣高等法院被告前案紀錄
    表各1份附卷足憑，其於觀察勒戒執行完畢獲釋放後5年內，
    再犯毒品危害防制條例第10條之罪，本件事證明確，被告犯
    行洵堪認定。
二、查海洛因、甲基安非他命分別係毒品危害防制條例第2條第2
    項第1款、第2款規定之第一級、第二級毒品，是被告甲○○
    所為，係犯同條例第10條第1項、第2項之施用第一級、第二
    級毒品罪。被告持有第一級、第二級毒品之行為，各應為施
    用之高度行為所吸收，均不另論罪。被告所犯上開2罪間，
    犯意個別，行為互異，應分論併罰。被告有如犯罪事實欄所
    示刑案之執行情形，此有台灣高等法院被告全國前案紀錄表
    在卷可按，其受有期徒刑之執行完畢後，5年內再犯本案有
    期徒刑以上之罪，為累犯，應各依刑法第47條第1項之規定
    加重其刑。爰審酌被告前已有施用毒品前科，有上開刑案紀
    錄表可查，今再為施用，法治觀念之淡薄，然施用毒品究屬
    戕害自身健康之犯罪，被告施用毒品尚未造成他人明顯之危
    害，且於本院審理中坦承犯行，犯後態度尚稱良好，並兼衡
    被告犯罪之動機、目的、手段、生活狀況及智識程度，暨公
    訴人請求科以適當之刑等一切情狀，量處如主文所示之刑，
    並定應執行刑。扣案之第一級毒品海洛因1包（淨重2.61公
    克）、第二級毒品甲基安非他命5包（合計毛重6.7公克），
    併同無法與之完全析離之分裝袋，均應依毒品危害防制條例
    第18條第1項前段規定，沒收銷燬之。
據上論斷，應依刑事訴訟法第273條之1第1項、第299條第1 項前
段，毒品危害防制條例第10條第1項、第2項、第18條第1項前段
，刑法第11條前段、第47條第1項、第51條第5款，判決如主文。
本案經檢察官乙○○到庭執行職務。
中    華    民    國    98    年    5     月    19    日
                  刑事第三庭法    官  陳姵君
以上正本證明與原本無異。
如不服本判決應於收受本判決後10日內向本院提出上訴書狀，其
未敘述上訴理由者，並得於提起上訴後10日內向本院補提理由書
狀（均須按他造當事人之人數附繕本）「切勿逕送上級法院」。
中    華    民    國    98    年    5     月    19    日
                            書 記 官  王佩珠
毒品危害防制條例第10條第1項、第2項
施用第一級毒品者，處 6 月以上 5 年以下有期徒刑。
施用第二級毒品者，處 3 年以下有期徒刑。


司法院資訊處製作；財團法人民間司法改革基金會備份。
